【裁判字號】    98,訴,4710
【裁判日期】    990303
【裁判案由】    毒品危害防制條例
【裁判全文】
臺灣板橋地方法院刑事判決              98年度訴字第4710號
公  訴  人  臺灣板橋地方法院檢察署檢察官
被      告  甲○○
上列被告因違反毒品危害防制條例案件，經檢察官提起公訴（98
年度毒偵字第8752號），本院依簡式審判程序，判決如下：
    主  文
甲○○施用第一級毒品，累犯，處有期徒刑拾月，扣案之海洛因
壹包（驗餘淨重零點零壹壹公克）沒收銷燬，個海洛因殘渣袋
內少許海洛因沒收銷燬，上開海洛因殘渣袋個、注射針筒支
、分裝鏟壹支沒收。
    事  實
一、甲○○曾於民國87年間因施用毒品案件，經臺灣臺南地方法
    院以87年度毒聲字第863 號裁定送勒戒處所觀察、勒戒，認
    無繼續施用毒品傾向，於88年1 月11日執行完畢釋放，並由
    臺灣臺南地方法院檢察署檢察官以87年度偵緝字第480 號處
    分不起訴；復於88年間因施用毒品案件，經臺灣臺南地方法
    院以88年度毒聲字第1301號裁定送勒戒處所觀察、勒戒，認
    無繼續施用毒品傾向，於88年7 月28日執行完畢釋放，並由
    臺灣臺南地方法院檢察署檢察官以88年度偵緝字第671 號處
    分不起訴；復於88年間因施用毒品案件，經臺灣臺南地方法
    院以88年度毒聲字第3369號裁定令入戒治處所施以強制戒治
    ，臺灣臺南地方法院又依聲請以89年度毒聲字第1525號裁定
    停止戒治所餘戒治期間付保護管束，復依聲請以89年度毒聲
    字第3208號裁定撤銷停止戒治，令入戒治處所施以強制戒治
    ，嗣甲○○於90年7 月29日強制戒治執行完畢，其上開三犯
    施用毒品犯行，並經臺灣臺南地方法院以89年度易字第284
    號判決判處有期徒刑七月確定，自90年7 月30日起執行，其
    又因違反毒品危害防制條例案件，經臺灣臺南地方法院以90
    年度易字第79號判決判處有期徒刑八月確定，並接續上開執
    行有期徒刑七月後執行，於91年10月3 日縮刑期滿執行完畢
    ，甲○○又於94年間因違反毒品危害防制條例案件，經本院
    以94年度訴字第2373號判決判處有期徒刑十月確定，自95年
    7 月18日起執行，其又因違反毒品危害防制條例案件，經臺
    灣臺南地方法院以95年度易字第1236號判決判處有期徒刑六
    月確定，嗣經臺灣臺南地方法院以96年度聲減字第1309號裁
    定減為有期徒刑三月，並接續上開執行有期徒刑十月後執行
    ，於96年8 月3 日縮刑期滿執行完畢，猶不知悔改，復基於
    施用第一級毒品海洛因之犯意，於98年11月18日，在臺北縣
    新莊市黃石公園內（起訴書略載為於98年11月19日23時26分
    許為警採尿時回溯26小時內之某時，在不詳地點），施用海
    洛因及安非他命一次。嗣於98年11月19日晚上6 時20分許，
    在新莊市○○街6 號前為警查獲，並扣得海洛因一包（驗餘
    淨重0.011 公克），又於同日晚上9 時30分許，經其同意在
    其新莊市○○路205 號4 樓居所執行搜索時，扣得其所有供
    施用海洛因所用之海洛因殘渣袋三個、注射針筒三支、分裝
    鏟一支。
二、案經臺北縣政府警察局新莊分局報請臺灣板橋地方法院檢察
    署檢察官偵查起訴。
    理  由
一、上開犯罪事實，業據被告甲○○於本院審理時坦承不諱，而
    其為警查獲後所採尿液經送請臺灣檢驗科技股份有限公司檢
    驗結果，確呈嗎啡陽性反應，有臺灣檢驗科技股份有限公司
    98年12月3 日濫用藥物檢驗報告1 紙在卷可稽，此外，並有
    海洛因一包（驗餘淨重0.011 公克），及被告所有供施用海
    洛因所用之海洛因殘渣袋三個、注射針筒三支、分裝鏟一支
    扣案足資佐證，足徵被告前開自白應與事實相符，堪可採信
    ，從而，本件事證明確，被告犯行堪以認定。
二、核被告甲○○所為，係犯毒品危害防制條例第10條第1 項之
    施用第一級毒品罪。其於施用海洛因前後之持有海洛因犯行
    ，為高度之施用行為所吸收，不另論罪。查被告有前述之前
    科紀錄，此有臺灣高等法院被告前案紀錄表一件在卷足憑，
    其於前案執行完畢後，五年以內故意再犯本件有期徒刑以上
    之罪，為累犯，應依法加重其刑。爰審酌被告之素行狀況、
    犯罪動機、手段、目的，暨其施用海洛因所生危害實以自戕
    健康為主，於他人尚無明顯重大危害，及其犯罪後態度等一
    切情狀，量處如主文所示之刑。扣案之海洛因一包（驗餘淨
    重0.011 公克，見卷附之交通部民用航空局航空醫務中心98
    年12月7 日航藥鑑字第0986112 號毒品鑑定書），及三個海
    洛因殘渣袋內少許海洛因，為第一級毒品，係違禁物，應依
    毒品危害防制條例第18條第1 項前段規定沒收銷燬之；又上
    開三個海洛因殘渣袋，注射針筒三支、分裝鏟一支，為被告
    所有供施用海洛因犯罪所用之物，此經其承明在卷，爰併依
    刑法第38條第1 項第2 款規定予以宣告沒收。
據上論斷，應依刑事訴訟法第273 條之1 第1 項、第299 條第1
項前段，毒品危害防制條例第10條第1 項、第18條第1 項前段，
刑法第11條前段、第47條第1 項、第38條第1 項第2 款，判決如
主文。
本案經檢察官黃筵銘到庭執行職務。
中    華    民    國    99    年    3     月    3     日
                      刑事第七庭  法  官  戴嘉清
以上正本證明與原本無異。
如不服本判決應於收受送達後10日內向本院提出上訴書狀，並應
敘述具體理由；其未敘述上訴理由者，應於上訴期間屆滿後20日
內向本院補提理由書（均須按他造當事人之人數附繕本）「切勿
逕送上級法院」。
                                  書記官  謝嘉玲
中    華    民    國    99    年    3     月    9     日
附錄本案論罪科刑法條全文：
毒品危害防制條例第10條
施用第一級毒品者，處六月以上五年以下有期徒刑。
施用第二級毒品者，處三年以下有期徒刑。

司法院資訊處製作；財團法人民間司法改革基金會備份。
